hu: Szalag típusa: Szarvasbőr; Átlátszó polietilén; Szövet; Teljes ütőbandázs; Markolat (grip); Nyélvég; Gumírozott markolat; Sípcsontvédő; Sportszárvédő; Rugalmas öntapadó; Egyéb
cs: Typ pásky: Semišová; Průhledný polyethylen; Látková; Omotávka na celou hůl; Grip; Koncovka; Pogumovaný grip; Na holeně; Na štulpny; Pružná kohezivní; Jiné
pt-BR: Fita tipo: Camurça; Polietileno transparente; Pano; Revestimento completo do taco; Grip; Knob; Grip emborrachado; Caneleira; Protetor de meia; Fita coesiva elástica; Outra
de: Art des Bands: Chamois; Transparentes Polyethylen; Gewebe; Komplettumwicklung; Grip; Knauf; Gummierter Griff; Schienbeinschoner; Sockenpolster; Elastisch kohäsiv; Sonstige
vi: Loại băng: Da thuộc (Chamois); Polyethylene trong suốt; Vải; Quấn toàn bộ gậy; Quấn cán; Núm; Quấn cán cao su; Băng ống chân; Băng lót tất; Co giãn tự dính; Khác
ko: 테이프 종류: 샤무아; 투명 폴리에틸렌; 천; 풀 스틱 랩; 그립; 놉; 러버 그립; 정강이 패드; 양말 패드; 신축성 점착 밴드; 기타
da: Tapetype: Vaskeskind; Gennemsigtig polyethylen; Stof; Fuld stavindpakning; Greb; Knop; Gummigreb; Benskinne; Strømpetape; Elastisk selvhæftende; Andet
pl: Typ taśmy: Ircha; Przezroczysty polietylen; Materiałowa; Owijka na cały kij; Owijka; Gałka; Gumowany chwyt; Taśma do nagolenników; Taśma do skarpet; Kohezyjna elastyczna; Inny
sl-SI: Vrsta traku: Jelenovo usnje; Prozorni polietilen; Tkanina; Trak za celotno palico; Trak za oprijem; Trak za konec ročaja; Gumiran trak za oprijem; Trak za ščitnik za golen; Trak za nogavice; Raztegljiv kohezivni trak; Drugo
hr-HR: Vrsta trake: Chamois; Prozirni polietilen; Tkanina; Omot za cijeli štap; Grip; Završetak; Gumirani grip; Štitnik za potkoljenicu; Za štucne/jastučiće; Rastezljiva kohezivna traka; Ostalo
lt-LT: Juostos tipas: Zomšinė; Skaidrus polietilenas; Medžiaginė; Viso koto apvyniojimas; Rankenoms; Koto galui; Gumuota rankena; Blauzdų apsaugoms; Kojinėms (apsaugoms); Tampri kohezinė; Kita
el: Τύπος ταινίας: Σαμουά; Διάφανο πολυαιθυλένιο; Υφασμάτινη; Πλήρες τύλιγμα μπαστουνιού; Λαβής; Άκρου λαβής; Λαβή με επίστρωση από καουτσούκ; Επικαλαμίδας; Κάλτσας; Ελαστική αυτοκόλλητη; Άλλο
en: Tape type: Chamois; Clear polyethylene; Cloth; Full stick wrap; Grip; Knob; Rubberized grip; Shin pad; Sock pad; Stretch cohesive; Other
ja: テープタイプ: セーム; 透明ポリエチレン; 布; フルスティックラップ; グリップ; ノブ; ラバーグリップ; シンパッド; ソックパッド; 伸縮性自着テープ; その他
tr: Bant türü: Güderi; Transparan polietilen; Kumaş; Tam sopa sargısı; Grip; Topuz; Kauçuk grip; Tekmelik pedi; Çorap pedi; Esnek yapışkan; Diğer
nb: Båndtype: Semsket skinn; Gjennomsiktig polyetylen; Stoff; Hel innpakning; Grep; Knott; Gummiert grep; Leggbeskytter; Strømpepute; Selvklebende elastisk; Annet
bg-BG: Тип лента: Шамоа; Прозрачен полиетилен; Текстил; Цялостно обвиване на стика; Грип; Накрайник; Гумиран грип; Подложка за пищял; Подложка за чорап; Еластична кохезивна лента; Друго
fr: Type de ruban: Chamois; Polyéthylène transparent; Tissu; Enveloppe complète de bâton; Grip; Embout; Grip caoutchouté; Protège-tibia; Chaussette; Cohésif extensible; Autre
it: Tipo di nastro: Camoscio; Polietilene trasparente; Tessuto; Avvolgimento completo dell'asta; Grip; Pomello; Grip gommato; Parastinchi; Salva calza; Elastico coesivo; Altro
ru: Тип ленты: Замша; Прозрачный полиэтилен; Ткань; Полная обмотка клюшки; Грип-лента; Набалдашник; Прорезиненная грип-лента; Лента для щитков; Лента для гамаш; Эластичная когезивная; Другое
sv: Tejptyp: Sämsskinn; Genomskinlig polyeten; Tyg; Helklädd klubba; Grepp; Knopp; Gummerat grepp; Benskydd; Strumpskydd; Självhäftande stretch; Annat
th: ประเภทเทป: ชามัวร์; โพลิเอทิลีนแบบโปร่งใส; ผ้า; พันเต็มไม้; กริป; ปุ่มปลายด้าม; กริปยาง; พันสนับแข้ง; แผ่นรองถุงเท้า; เทปยืดหยุ่นในตัว; อื่นๆ
zh-CN: 胶带类型: 麂皮; 透明聚乙烯; 布; 全杆缠绕; 握把带; 把手带; 橡胶握把; 护腿垫; 袜垫; 弹性自粘胶带; 其他
es: Tipo de cinta: Gamuza; Polietileno transparente; Tela; Envoltura completa de palo; Agarre; Pomo; Agarre de goma; Espinillera; Protector de calcetín; Cohesiva elástica; Otra
ro-RO: Tip de bandă: Piele de căprioară; Polietilenă transparentă; Pânză; Înfășurare completă a crosei; Bandă de prindere; Capăt; Bandă de prindere cauciucată; Apărătoare pentru tibie; Bandă pentru jambiere; Extensibilă autoadezivă; Altele
nl: Tape type: Zeemleer; Transparant polyethyleen; Stof; Volledige stick-wrap; Grip; Knop; Rubberen grip; Scheenbeschermer; Kousbeschermer; Elastisch cohesief; Overig
zh-TW: 膠帶類型: 仿麂皮; 透明聚乙烯; 布料; 全桿纏繞; 握把; 圓頭; 橡膠握把; 護脛墊; 襪墊; 彈性自黏; 其他
pt-PT: Tipo de fita: Camurça; Polietileno transparente; Pano/tecido; Revestimento completo do taco; Pega; Topo; Pega emborrachada; Caneleira; Proteção de meia; Elástica coesa; Outro
sk-SK: Typ pásky: Semišová; Priehľadná polyetylénová; Látková páska; Omotávka na celú hokejku; Omotávka; Páska na koncovku (knob); Pogumovaná omotávka; Páska na chrániče holení; Páska na štulpne; Elastická kohézna páska; Iné
fi: Teippityyppi: Säämiskä; Läpinäkyvä polyeteeni; Kangas; Koko mailan kääre; Grippi; Tuppi; Kumitettu grippi; Säärisuoja; Sukkasuoja; Joustava ja itsekiinnittyvä; Muu